臺灣桃園地方法院刑事判決　　　　　　93年度訴字第1282號
公　訴　人　台灣桃園地方法院檢察署檢察官
被　　　告　乙○○　男　37歲.
指定辯護人　本院公設辯護人甲○○
上列被告因違反毒品危害防制條例案件，經檢察官提起公訴（93
年度毒偵字第1515號），被告為有罪之陳述，本院合議庭裁定由
受命法官獨任進行簡式審判，茲判決如下︰
    主  文
乙○○連續施用第一級毒品，累犯，處有期徒刑捌月。扣案摻有
第一級毒品海洛因之香菸壹枝沒收銷燬之。
    事  實
一、乙○○前曾於民國87年間因恐嚇案件，經台灣高等法院於88
    年3 月9 日以88年度上易字第688 號判決判處有期徒刑10月
    確定，於89年5 月9 日執行完畢，詎仍不知悛悔。又前因施
    用毒品案件，經台灣高等法院於88年4 月29日以88年度上易
    字第1562號裁定送觀察勒戒，因認無繼續施用傾向，於89年
    1 月5 日出所，再經同一法院以同一案號於89年1 月11日為
    免刑判刑確定。復於上開觀察勒戒執行完畢釋放後5 年內，
    另基於施用第一級毒品之概括犯意，自93年4 月2 日起至94
    年4 月23日止，連續在桃園縣平鎮市○○里○○鄰○○街33號
    租屋處等處，以將海洛因摻入香菸中吸食之方式，連續施用
    第一級毒品海洛因多次。嗣分別於93年4 月3 日16時30分許
    ，在桃園縣平鎮市○○路○ 段178 號前為警查獲，並扣得摻
    有第一級毒品海洛因之香菸1 枝，再於94年4 月23日21時5
    分許，在桃園縣中壢市○○○路○ 段76巷23弄7 號5 樓之1
    經本院發佈通緝後為警查獲到案。
二、案經桃園縣政府警察局刑警大隊報請臺灣桃園地方法院檢察
    署檢察官偵查起訴。
    理  由
一、被告乙○○所為係犯死刑、無期徒刑、最輕本刑為三年以上
    有期徒刑以外之罪，被告於準備程序中就被訴事實為有罪之
    陳述，經法官告知簡式審判程序之旨，並聽取公訴人、被告
    之意見後，合議庭認為適宜，依刑事訴訟法第273 條之1 第
    1 項規定，裁定進行簡式審判程序，先此敘明。
二、訊之被告乙○○對於上揭連續施用第一級毒品海洛因之犯行
    業於本院審理中坦承不諱。而被告於93年4 月3 日18時30分
    為警查獲時所採集之尿液，經送請桃園縣衛生局鑑定結果，
    確呈嗎啡陽性反應，此有該局不法藥物尿液檢定書1 紙在卷
    可稽（見偵查卷第34頁），再經本院送請法務部調查局複驗
    結果，仍呈嗎啡陽性反應，亦有該局93年9 月6 日調科壹字
    第09362415560 號鑑驗通知書1 份存卷可參（見本院卷第29
    頁）。又於被告身上扣得之香菸1 枝，經送請法務部調查局
    鑑定結果，其內確含有第一級毒品海洛因成分（香菸重1.04
    公克），亦有該局93年6 月30日調科壹字第09300256440 號
    檢驗通知書1 紙附卷可考（見偵查卷第40頁）。是被告之自
    白與事實相符，足認其有連續施用第一級海洛因之犯行。又
    被告前因施用毒品案件，經台灣高等法院於88年4 月29日以
    88年上易字第1562號裁定送觀察勒戒，因認無繼續施用傾向
    ，於89年1 月5 日出所，再經同一法院以同一案號於89年1
    月11日為免刑判刑確定，有臺灣高等法院被告前案紀錄表各
    1 份在卷可憑。顯見被告確係於前案觀察勒戒執行完畢釋放
    後5 年內，再犯本件施用第一級毒品罪。本件事證明確，被
    告之犯行堪以認定，應依法論罪科刑。
三、核被告乙○○所為，係犯毒品危害防制條例第10條第1 項之
    施用第一級毒品罪。其施用前後非法持有海洛因之低度行為
    ，應為施用之高度行為所吸收，不另論罪。被告多次施用第
    一級毒品犯行，犯罪時間緊接，所犯均為構成要件相同之罪
    名，顯係分別基於概括犯意反覆為之，應依刑法第56條連續
    犯之規定，論以一罪，並依法加重其刑。公訴人雖僅就被告
    於93年4 月3 日查獲前該次之施用毒品犯行提起公訴，然檢
    察官就犯罪事實一部起訴者，其效力及於全部，本件被告如
    事實欄所載其餘部分之犯罪事實，與前揭論罪科刑之部分，
    有連續犯之關係，已如前述，本院自應就屬於裁判上一罪之
    部分一併加以審理。又查被告有事實欄所載之犯罪科刑執行
    情形，有台灣高等法院被告全國前案紀錄表、台灣桃園地方
    法院檢察署刑案資料查註紀錄表分別在卷可稽，其於5 年內
    再犯本件有期徒刑以上之罪，為累犯，應依刑法第47條規定
    加重其刑，並依法遞加重其刑。爰審酌被告屢次施用毒品而
    不知悔改，品行不端，意志力薄弱，其施用毒品經觀察勒戒
    後，仍無法斷絕施用惡習，自有使其與社會上毒品來源暫時
    隔離之必要，及被告犯罪後對於施用毒品之犯行已經坦承，
    態度良好等一切情狀，量處如主文所示之刑。扣案之摻有海
    洛因之香菸1 枝（香菸與海洛因已難析離），為本案查獲之
    毒品，應依毒品危害防制條例第18條第1 項前段規定宣告沒
    收銷燬之。
據上論斷，應依刑事訴訟法第273 之1 第1 項、第299 條第1 項
前段，毒品危害防制條例第10條第1 項、第18條第1 項前段，刑
法第11條前段、第56條、第47條，判決如主文。
本案經檢察官張尹敏到庭執行職務。
中　　華　　民　　國　　94　　年　　7 　　月　　1 　　日
                  刑事第六庭  法　官　陳  永  來
上正本證明與原本無異。
如不服本判決，應於判決送達後10日內向本院提出上訴狀（應附
繕本），上訴於臺灣高等法院。
                              書記官  劉  霜  潔
中　　華　　民　　國　　94　　年　　7 　　月　　1 　　日
附錄本案論罪科刑法條：
毒品危害防制條例第10條
施用第一級毒品者，處 6 月以上 5 年以下有期徒刑。
施用第二級毒品者，處 3 年以下有期徒刑。
